臺灣臺南地方法院刑事判決　　　　　　　100年度易字第860號
公　訴　人　臺灣臺南地方法院檢察署檢察官
被　　　告　林本源
上列被告因贓物案件，經檢察官提起公訴（99年度偵字第17396
號），本院判決如下：
    主  文
林本源犯故買贓物罪，共貳罪，各處有期徒刑伍月，如易科罰金
，均以新臺幣壹仟元折算壹日。應執行有期徒刑捌月，如易科罰
金，以新臺幣壹仟元折算壹日。
    事  實
一、林本源明知石錫勳、林書宏、林志明先後於民國99年11月22
    日、99年11月23日凌晨3 、4 時許所兜售之電纜線各1 批（
    下稱第一批電纜線、第二批電纜線），係來路不明之贓物（
    第一批電纜線係仲棠工程公司所有，於99年11月22日凌晨3
    時許，在臺南市○市區○○路1 段8 號和鑫科技公司內仲棠
    工程公司所放置之貨櫃屋內失竊；第二批電纜線該批電纜線
    係住華科技公司所有，於99年11月23日凌晨2 時30分許，在
    臺南市新市區○○○路住華科技公司3 期工地廠區內失竊）
    ，竟仍基於故買贓物之犯意，分別於上開時間，均在臺南市
    ○區○○○街50號住處，分別以新臺幣（下同）4 千元向石
    錫勳等3 人收購第一批電纜線（重量約53公斤，其中26公斤
    以每公斤100 元收購；另27公斤則以每公斤50至60元收購）
    及以每公斤50至60元之代價，向石錫勳等3人收購上開第二
    批電纜線（重量約40至50公斤）。嗣於99年11月23日上午10
    時20分許，在上開住處為警當場查獲，並扣得已剝皮之黑色
    電纜線皮2捆、已剝皮之綠色及灰色電纜線皮各1捆、已剝外
    皮但銅線尚未剝之電纜線1捆、已剝皮之銅線22公斤、未剝
    皮之銅線1捆、已剝皮之電纜線皮5袋、室外黑色及白色電纜
    線皮各1捆等物。
二、案經內政部警政署保安警察大隊第二總隊第四大隊第二中隊
    報請臺灣臺南地方法院檢察署檢察官偵查起訴。
    理  由
一、本判決下列引用之證據資料，關於傳聞證據部分，業經檢察
    官同意作為本案證據使用，被告則就證據能力未表示任何意
    見而不爭執，本院審酌各項證據作成時之情況，認無何取證
    之瑕疵或其他不當情事，且與本案事實有相當之關連性，依
    刑事訴訟法第159 條之5 第1 項、第2 項規定，均具有證據
    能力，先予敘明。
二、訊據被告固坦承有於前揭時間、地點先後2 次向石錫勳、林
    志明收購上開2 批電纜線，惟矢口否認有何故買贓物犯行，
    辯稱：伊收購當時並不知上開2 批電纜線係贓物，是伊並無
    故買贓物之犯行云云。經查：
  (一)證人石錫勳、林書宏、林志明先後於前揭時間、地點竊取仲
    棠工程公司、住華科技公司所有之電纜線，得手後，將之載
    往被告住處變賣，經警於被告住處查獲等情，分別有證人即
    被害人許宏毅、黃彥喬、蕭凱夫於警詢時之證述（見警卷第
    15 至17 、18至19、20至22、23至24頁）；證人林書宏於警
    詢時之證述及證人石錫勳、林書宏、林志明於本院審理中之
    證在卷可證（見警卷第12、13頁、本院卷第70、71頁反面、
    72 頁 反面）。復有現場照片54張、自願受搜索同意書、扣
    押物品目錄表等在卷足憑（見警卷第32至66頁）。且被告於
    警詢及本院審理中對於其確有購買上開2 批電纜線贓物之事
    實，均坦承不諱，是上開事實，足堪認定。
  (二)至證人林書宏雖於本院審理中證稱上開電纜線是石錫勳說要
    寄放在被告處云云（見本院卷第70頁）；證人石錫勳於本院
    審理中亦證稱：渠等係將上開2 批電纜線載到被告那邊寄放
    ，不是賣給被告，只是寄放在被告倉庫，然後請被告幫其剝
    皮云云（見本院卷第72頁反面、73頁）。惟查，被告於警詢
    及本院審理中均坦承確有購買上開2 批電纜線，已如前述，
    亦即被告從未供述上開電纜線係由石錫勳等人所寄放，另參
    以被告於警詢中及本院審理中均已確切說明其收購上開贓物
    之大致數量及價格等情，有被告99年11月23日警詢筆錄及本
    院審理筆錄在卷可稽（見警卷第2 頁、本院卷第47、74頁）
    ，足認被告確有向石錫勳等人購買贓物，是證人石錫勳、林
    書宏於本院審理中關於「上開電纜線係寄放於被告處」該部
    分之證述，顯非真正，而無可採。
  (三)另被告雖辯稱伊收購當時並不知上開2 批電纜線係贓物，伊
    並無故買贓物之犯行云云。惟查，證人林書宏於警詢時證稱
    ：林本源知道渠等載運的東西是偷來的，因為石錫勳、林志
    明都會跟林本源說這些是哪裡偷來的，偷的時候有遇到哪些
    狀況，說這些話的時候我都在場聽到等語（見警卷第14頁）
    ，復於本院審理中證稱：22日那天交付時石錫勳有講東西是
    偷的，被告聽到是偷來的之後，他考慮了一下就跟石錫勳繼
    續討論等語（見本院卷第70頁反面）。另證人石錫勳於所涉
    竊盜案件（本院案號：100 年度易字第432 號）警詢時亦供
    稱：林本源應該知道渠等所賣電纜線為贓物，因為其賣給被
    告的電纜線有一整捆是新的，既然是新的就不會當作廢銅鐵
    去賣等語（見另案警卷第13頁），復於本院審理中證稱：99
    年11月22日的電纜線有1 捆是新的，按照道理來說被告應該
    也知道那是新的，應該不會當成廢棄物；第二次的時候後面
    有人追，被告應該知道，我們有跟被告說林志明因為回案發
    現場拿外套，被人家追出來等語（見本院卷第73頁正反面）
    ，核與證人林書宏於警詢證述石錫勳、林志明都會跟林本源
    說這些是哪裡偷來的，偷的時候有遇到哪些狀況之情相符。
    又證人林志明於本院審理中亦證稱：有捆小捆的算是新的，
    哪天偷到的我忘記了，都有送到被告倉庫那邊去等語（見本
    院卷第71頁反面），另參以證人許宏毅及黃彥喬於警詢時亦
    證述於99年11月23日案發當天因工人黃彥喬發現疑似竊嫌之
    人，而以電話通知領班許宏毅報警，許宏毅並召集許多同事
    在附近尋找，後因發現可疑人物而在後追捕等情，足認石錫
    勳等人於99年11月23日行竊時確有遭人追捕之情事，亦足證
    林書宏、石錫勳上開證述曾於先後將所竊得贓物載往被告住
    處之時，告知被告其所載來之物品為盜贓之物及遭人追捕等
    情，確屬真實可採，是被告於收購上開2 批電纜線時，自無
    不知其為贓物之理。此外，石錫勳等人先後2 次偷竊之時間
    均屬凌晨夜深人靜，一般人均尚在熟睡之際，且石錫勳等人
    均供述渠等於竊得贓物後立即載往被告住處等語（見本院卷
    第70頁反面、73頁反面），而衡之常情，倘非為盜贓之物，
    石錫勳等人實無須連夜將電纜線載往被告住處變賣，以掩人
    耳目，且石錫勳於本院並證述其並無開工廠或回收業的背景
    等語（見本院卷第73頁），是以被告對於其先後購得之電纜
    線，係屬石錫勳等人竊盜而來之贓物，應有所認識，而無法
    諉為不知，故被告辯稱不知所收購之電纜線為贓物，顯然有
    悖常情，不足採信。
  (四)綜上，本件事證已臻明確，被告故買贓物犯行，洵堪認定，
    應依法論科。
三、核被告先後2 次所為，均係犯刑法第349 條第2 項之故買贓
    物罪。其各次故買贓物，犯意各別，行為獨立，應予分論併
    罰。爰審酌被告明知為贓物而故買，助長竊盜犯行，並使財
    產犯罪之物，難以追及或回復，增加查緝困難，又犯後否認
    犯行，難認態度良好，且前有廢棄物清理法及強盜罪前科（
    不構成累犯），有其前案紀錄表在卷可按，素行不佳等一切
    情狀，分別量處如主文所示之刑，並均諭知易科罰金之折算
    標準，暨定應執行刑，以資懲儆。
據上論斷，應依刑事訴訟法第299 條第1 項前段，刑法第349 條
第2項、第41條第1項前段、第8項、第51條第5款，刑法施行法第
1條之1，判決如主文。
本案經檢察官薛雯文到庭執行職務。
中    華    民    國   100    年    12    月    8     日
                  刑事第三庭    審判長法  官  卓穎毓
                                      法  官  施介元
                                      法  官  曾子珍
以上正本證明與原本無異
如不服本判決應於收受本判後10日內向本院提出上訴書狀，並應
敘述具體理由。其未敘述上訴理由者，應於上訴期間屆滿後20日
內向本院補提理由書狀（均須按他造當事人之人數附繕本）「切
勿逕送上級法院」。
                                      書記官  陳鈺翰
中    華    民    國   100    年    12    月    9     日
附錄本判決論罪科刑法條：
中華民國刑法第349條
收受贓物者，處3 年以下有期徒刑、拘役或5 百元以下罰金。
搬運、寄藏、故買贓物或為牙保者，處5 年以下有期徒刑、拘役
或科或併科1 千元以下罰金。
因贓物變得之財物，以贓物論。
附記事項：告訴人或被害人對於判決如有不服，請具備理由逕向
檢察官聲請檢察官提起上訴，其上訴期間之計算，係以檢察官收
受判決正本日期為準。